# 母公司认购的私募基金能否并表

提问人：18200356019 时间：2021-11-19 17:50:43
请教版主：
母公司同某资产公司签订基金合同，以现金参与认购其发行的私募产品，该私募产品以母公司处募集的资金进行新股打新，该私募产品的资金全部来源于母公司且专门为母公司服务，请问这种情况下，该私募基金应作为长投并表还是作为金融资产核算。

回答人：chenyiwei
该私募基金为母公司控制的结构化主体，应纳入母公司的合并报表范围。在母公司的个别报表层面，作为一项“其他流动/非流动资产”并按成本进行后续计量。